【裁判字號】    96,訴,5037
【裁判日期】    970222
【裁判案由】    毒品危害防制條例
【裁判全文】
臺灣高雄地方法院刑事判決              96年度訴字第5037號
公  訴  人  臺灣高雄地方法院檢察署檢察官
被      告  甲○○
                    （現因另案於高雄看守所羈押中）
上列被告因毒品危害防制條例案件，經檢察官提起公訴（96年度
毒偵字第9601號、第9268號），本院以簡式審判程序判決如下：
    主  文
甲○○施用第一級毒品，累犯，處有期徒刑捌月，扣案如附表編
號一所示之海洛因壹包，沒收銷燬之；又施用第一級毒品，累犯
，處有期徒刑捌月，扣案如附表編號二所示之海洛因貳包，均沒
收銷燬之。應執行有期徒刑壹年貳月，扣案如附表編號一、二所
示之海洛因共參包，均沒收銷燬之。
    事  實
一、甲○○前(1)因肅清煙毒條例等案件，經法院判處有期徒刑12
    年確定，於民國89年11月3 日因縮短刑期假釋出監，復因違
    反毒品危害防制條例，經撤銷假釋，執行殘刑有期徒刑5 年
    7 月13日，經法院裁定減刑後應執行有期徒刑3 年1 月13日
    ，甫於96年8 月11日縮刑期滿執行完畢；(2)又因施用毒品案
    件，經本院以93年度毒聲字第1829號裁定送觀察勒戒，於94
    年1 月20日因無繼續施用傾向執行完畢釋放，並經臺灣高雄
    地方法院檢察署檢察官以93年度毒偵字第4659號為不起訴處
    分確定。
二、明知海洛因係屬毒品危害防制條例第2 條第2 項第1 款所定
    之第一級毒品，不得持有、施用，詎仍不知悔改，於前述觀
    察勒戒執行完畢釋放後5 年內，復基於施用第一級毒品海洛
    因之犯意，於96年10月10日15時15分往前回溯24小時內某時
    （不含為警力拘束之時間），在其位於高雄市左營區某處之
    租屋處，以香菸摻以毒品海洛因之方式，施用第一級毒品海
    洛因乙次。嗣於該日12時30分許，其行經高雄市○○區○○
    路與政德路口時，因形跡可疑為警盤查查獲，並當場扣得其
    所持有如附表編號1 所示之海洛因1 包（含包裝袋，檢驗前
    淨重0.043 公克；檢驗後淨重0.031 公克），且經警採尿送
    驗；又自該次為警查獲後，於同年月19日20時，另基於施用
    第一級毒品海洛因之犯意，在高雄市○○區○○路森林公園
    內，以將海洛因摻入香菸之方式，施用第一級毒品海洛因乙
    次。嗣於翌日15時50分許，在高雄市○○區○○路與孟子路
    口，因形跡可疑為警攔檢盤查，並扣得其所有如附表編號2
    所示之海洛因2 包（含包裝袋，檢驗前分別淨重0.058 公克
    、0.056 公克，檢驗後分別淨重0.048 公克、0.048 公克）
    ，並採尿送驗後，上開2 次檢驗結果均呈嗎啡之陽性反應，
    而查悉上情。
三、案經高雄市政府警察局移送臺灣高雄地方法院檢察署檢察官
    偵查起訴。
    理  由
一、被告甲○○所犯係死刑、無期徒刑、最輕本刑為3 年以上有
    期徒刑以外之罪，其於準備程序中就前揭被訴事實為有罪之
    陳述，經受命法官告知簡式審判程序之旨，並聽取其與公訴
    人之意見後，本院合議庭認為適宜由受命法官獨任進行簡式
    審判程序，爰依刑事訴訟法第273 條之1 第1 項規定，裁定
    由受命法官獨任進行簡式審判程序，合先敘明。
二、上揭事實，業據被告於審理時坦承不諱，且被告為警所採之
    尿液，經送高雄市立凱旋醫院檢驗結果，確呈嗎啡陽性反應
    ，有該醫院96年10月22日、96年11月1 日濫用藥物尿液檢驗
    報告（檢體編號：L 專-96508號、L 專-96529號）、偵辦毒
    品危害防制條例嫌疑人尿液採證代碼表各2 紙在卷可稽；而
    扣案如附表編號1 、2 所示之白色粉末共3 包，經送驗後，
    確均含有海洛因成分，亦有高雄市立凱旋醫院96年10月22日
    、96年11月5 日濫用藥物成品檢驗鑑定書2 紙在卷可參。足
    徵被告之自白與事實相符，堪以採信。是本案事證明確，被
    告施用第一級毒品海洛因之犯行，洵堪認定。
三、按觀察、勒戒或強制戒治執行完畢釋放後，5 年內再犯毒品
    危害防制條例第10條施用毒品之罪者，應依法追訴，毒品危
    害防制條例第23條第2 項定有明文。本件被告因施用毒品案
    件，經本院以93年度毒聲字第1829號裁定送觀察勒戒，於94
    年1 月20日因無繼續施用傾向執行完畢釋放，並經臺灣高雄
    地方法院檢察署檢察官以93年度毒偵字第4659號為不起訴處
    分確定等情，有臺灣高等法院被告前案紀錄1 份在卷可參。
    是被告於上開觀察勒戒執行完畢釋放後，5 年內再犯本件施
    用第一級毒品海洛因罪行，依前開法條之規定，應依法追訴
    ，本院自得依法論罪科刑。
四、核被告所為，係犯毒品危害防制條例第10條第1 項之施用第
    一級毒品罪。其多次持有第一級毒品之低度行為，分別為其
    施用之高度行為所吸收，均不另論罪。另其前後2 次為警查
    獲，且各次為警查獲時，均為警扣得毒品海洛因，顯見被告
    第1 次為警查獲後，係另行起意再購買毒品供己施用，此情
    亦據被告於本院審理中供承明確，是認被告前揭2 次施用毒
    品之行為犯意各別，行為互殊，應予分論併罰（最高法院96
    年度第9 次刑事庭會議決議參照）。又被告有事實欄所載之
    前科紀錄，甫於96年8 月11日縮刑期滿執行完畢之情，有上
    開前案紀錄表1 份在卷可憑，其於刑之執行完畢後，5 年內
    故意再犯本件有期徒刑以上之上開2 罪，均為累犯，皆應加
    重其刑。爰審酌被告前因施用毒品案件，經施以觀察勒戒後
    ，仍未能徹底戒絕毒品，再犯本件施用毒品犯行，足見其戒
    絕毒癮之意志不堅，未能體悟施用毒品對自己、家人造成之
    傷害及社會之負擔，惟念其犯後坦承犯行，態度良好，及施
    用毒品乃戕害自身健康，尚未直接危害他人，反社會性不高
    等一切情狀，分別量處如主文所示之刑，並定其應執行刑，
    以資懲儆。
五、末以，被告2 次為警查獲時扣案之白色粉末共3 包經送驗結
    果，確均含第一級毒品海洛因成分，業已認明如前，應依毒
    品危害防制條例第18條第1 項前段規定沒收銷燬之，又因毒
    品鑑驗一般係以傾倒之方式，將包裝袋內之第一級毒品海洛
    因倒出而與包裝袋分離而稱重，必要時，輔以刮杓刮取袋內
    粉末，然無論依何種方式分離，包裝袋內均有極微量之第一
    級毒品海洛因殘留，此業經法務部調查局以93年3 月19 日
    調科壹字第09300113060 函釋在案，此為本院職務上已知之
    事實，是足認前開空包裝袋，其內均含有極微量第一級毒品
    海洛因殘留而無法析離，應整體視為查獲之第一級毒品海洛
    因，俱應依毒品危害防制條例第18條第1 項前段之規定，不
    問屬於犯人與否，均沒收銷燬之；至送鑑耗損之海洛因粉末
    既已滅失，自無庸再予宣告沒收銷燬之必要。
據上論斷，應依刑事訴訟法第273 條之1 第1 項、第299 條第1
項前段，毒品危害防制條例第10條第1 項、第18條第1 項前段，
刑法第11條、第47條第1 項、第51條第5 款，判決如主文。
本案經檢察官乙○○到庭執行職務。
中    華    民    國    97    年     2    月    22    日
                  刑事第四庭  法  官  鄭凱文
以上正本證明與原本無異。
如不服本判決應於收受本判決後10日內向本院提出上訴書狀，並
應敘述具體理由，如未敘述上訴理由者，應於上訴期間屆滿後20
日內補提理由書狀於本院（均須按他造當事人之人數附繕本）「
切勿逕送上級法院」。
中    華    民    國    97    年     2    月    25    日
                              書記官  蕭家玲
附錄本案論罪法條：
毒品危害防制條例第10條第1 項
施用第一級毒品者，處6 月以上5 年以下有期徒刑。
┌──────────────────────────────────┐
│附表                                                                │
├──┬────┬────────────┬─────────────┤
│編號│物品名稱│      數量及重量        │        鑑定結果          │
├──┼────┼────────────┼─────────────┤
│一  │白色粉末│1 包（含包裝袋，檢驗後淨│檢驗呈第一級毒品海洛因陽性│
│    │        │重0.31公克）            │反應（高雄市立凱旋醫院96年│
│    │        │                        │10月22日高市凱醫驗字第5268│
│    │        │                        │號濫用藥物成品檢驗鑑定書）│
│    │        │                        │                          │
├──┼────┼────────────┼─────────────┤
│二  │白色粉末│2 包（均含包裝袋，檢驗後│檢驗呈第一級毒品海洛因陽性│
│    │        │分別淨重0.048 公克、0.04│反應（高雄市立凱旋醫院96年│
│    │        │8 公克）                │11月5 日高市凱醫驗字第5394│
│    │        │                        │號濫用藥物成品檢驗鑑定書）│
│    │        │                        │                          │
└──┴────┴────────────┴─────────────┘


司法院資訊處製作；財團法人民間司法改革基金會備份。
